【裁判字號】    97,中簡上,954
【裁判日期】    971125
【裁判案由】    竊盜
【裁判全文】
臺灣臺中地方法院刑事判決           97年度中簡上字第954號
上  訴  人  甲○○
即  被  告
上列上訴人即被告因竊盜案件，不服本院臺中簡易庭97年度中簡
字第3124號中華民國97年9月30日第1審簡易判決（聲請案號：臺
灣臺中地方法院檢察署97年度速偵字第4135號），提起上訴，本
院判決如下：
    主    文
原判決撤銷。
甲○○竊盜，處拘役壹拾日，如易科罰金，以新臺幣壹仟元折算
壹日。
    犯罪事實及理由
壹、證據能力部分：
    被告以外之人於審判外之陳述，雖不符前四條之規定，而經
    當事人於審判程序同意作為證據，法院審酌該言詞陳述或書
    面陳述作成時之情況，認為適當者，亦得為證據；當事人、
    代理人或辯護人於法院調查證據時，知有第一百五十九條第
    一項不得為證據之情形，而未於言詞辯論終結前聲明異議者
    ，視為有前項之同意，刑事訴訟法第一百五十九條之五定有
    明文。本案下列引為證據之證人陳述及書證，被告及檢察官
    於本院審理中均不爭執其證據能力，且以之作為證據並無不
    當，依上揭法條之規定，自均有證據能力。
貳、實體部分：
一、本院認定之犯罪事實、證據及理由，除證據部分補充被告即
    上訴人甲○○（下稱被告）於本院審理中之自白外，餘均引
    用第一審判決書記載之犯罪事實、證據及理由（詳如附件）
    。
二、被告上訴意旨略以：被告已與被害人達成和解，請法官諒解
    被告所犯錯誤，請改判准予被告覆行公益活動或接受法治教
    育課程。又被告患有精神恐慌症，服用藥物十分鐘之後，做
    什麼事情就完全不曉得，隔天也想不起昨天發生何事情。但
    被告現在對於本案當天發生情形仍然記得，整個偷竊過程也
    都記得等語。經查，(一)被告對於犯案過程記憶明確，業據
    被告於本院審理中直承在卷，且被告於本院行準備程序時一
    度否認犯行，以伊當時是要換衣服，但沒有帶要換的舊衣服
    去換云云置辯，足見被告行為時意識清楚，並無何「行為時
    因精神障礙或其他心智缺陷，致不能辨識其行為違法或欠缺
    依其辨識而行為之能力」或「行為時因前項之原因，致其辨
    識行為違法或依其辨識而行為之能力，顯著減低」情形。原
    審認被告犯罪事證明確，予以論罪科刑，固非無見，惟被告
    於民國九十七年十月一日已與被害人達成和解，約定被告賠
    償被害人新臺幣 (下同)六千五百元，有和解書及撤回告訴
    狀各一份在卷可稽，原判決未及審酌被告嗣已與被害人達成
    和解，即屬無可維持，應由本院予以撤銷改判。爰審酌被告
    前於九十六年間先後二次均因犯竊盜罪，經臺灣臺中地方法
    院檢察署檢察官分別為職權不起訴處分確定及緩起訴處分確
    定，有臺灣高等法院被告前案紀錄表一份、臺灣臺中地方法
    院檢察署九十六年度偵字第二○○三九號職權不起訴處分書
    、九十六年度偵字第二○○九一號緩起訴處分書各一份在卷
    可稽，足認被告素行非佳；被告犯罪之動機、目的、手段尚
    屬平和、所竊得財物價值為四千三百五十元，尚非甚鉅，且
    已經MARLBORO專櫃小姐乙○○領回，有贓物認領保管單一份
    在卷可按，所生危害非鉅；及被告犯罪後尚能坦承犯行，並
    已與被害人達成和解，尚見認錯悔過之意之態度等一切情狀
    ，量處如主文第二項所示之刑，並諭知易科罰金之折算標準
    。
據上論斷，應依刑事訴訟法第四百五十五條之一第一項、第三項
、第三百六十四條、第三百六十九條第一項前段、第三百七十三
條、第二百九十九條第一項前段，刑法第三百二十條第一項、第
四十一條第一項前段，刑法施行法第一條之一第一項、第二項前
段，判決如主文。
中    華    民    國    97    年    11    月    25    日
                  刑事第十七庭審判長法  官  江奇峰
                                    法  官  林學晴
                                    法  官  廖純卿
上正本證明與原本無異。
本件不得上訴。
                                    書記官  江慧貞
中    華    民    國    97    年    11    月    25    日
附錄本案論罪科刑法條全文
刑法第三百二十條第一項：
意圖為自己或第三人不法之所有，而竊取他人之動產者，為竊盜
罪，處五年以下有期徒刑、拘役或五百元以下罰金。


司法院資訊處製作；財團法人民間司法改革基金會備份。
